臺灣新竹地方法院民事小額判決
111年度竹北小字第148號
原      告  元大商業銀行股份有限公司



法定代理人  翁健    
訴訟代理人  楊舒婷  
被      告  王朝枝  
上列當事人間請求返還消費借貸款事件，本院於民國111年8月19
日言詞辯論終結，判決如下：
    主  文
被告應給付原告新臺幣陸萬參仟壹佰玖拾陸元及自民國一０六年
二月十八日起至清償日止，按年息百分之十五計算之利息。
原告其餘之訴駁回。
訴訟費用新臺幣壹仟元由被告負擔。
本判決第一項得假執行。但被告如以新臺幣陸萬參仟壹佰玖拾陸
元為原告預供擔保，得免為假執行。
    事實及理由
一、原告向本院聲請核發支付命令（本院111年度司促字第899號
    ），經被告於法定期間內提出異議，依民事訴訟法第519條
    第1項規定，以原支付命令之聲請視為起訴。
二、原告主張：其與訴外人大眾商業銀行股份有限公司（下稱大
    眾銀行）合併後，原告為存續公司，概括承受大眾銀行一切
    權利義務，因被告先前於民國92年9月8日向大眾銀行申請現
    金卡額度7萬元後，陸陸續續預借現金，卻未按時清償，目
    前尚欠本金新臺幣（下同）6萬3,196元及自96年4月25日起
    至104年8月31日止，按年息20％計算之利息，暨自104年9月1
    日起至清償日止，按年息15％計算之利息（下稱系爭欠款）
    ，依消費借貸法律關係提起本件訴訟，聲明：被告應給付原
    告系爭欠款。
三、被告則以：系爭欠款之本金消滅時效應自借款日92年9月8日
    起算，距離原告起訴日已罹於15年消滅時效，本金債權既已
    罹於消滅時效，依照最高法院99年度第5次民事庭會議決議
    ，效力及於從權利之利息債權，被告無須給付。再者，被告
    現在生活困難，無法繳納等語，爰答辯聲明求為駁回原告之
    訴。
四、按，請求權，因15年間不行使而消滅，但法律所定期間較短
    者，依其規定；利息、紅利、租金、贍養費、退職金及其他
    1年或不及1年之定期給付債權，其各期給付請求權，因5年
    間不行使而消滅；消滅時效，自請求權可行使時起算；消滅
    時效，因下列事由而中斷：一、請求。二、承認。三、起訴
    。下列事項，與起訴有同一效力：一、依督促程序，聲請發
    支付命令。二、聲請調解或提付仲裁。三、申報和解債權或
    破產債權。四、告知訴訟。五、開始執行行為或聲請強制執
    行；時效完成後，債務人得拒絕給付，民法第125條、第126
    條、第128條前段、第129條、第144條第1項分別定有明文。
    民法第129條第1項第2款所謂承認，乃債務人向請求權人表
    示認識其請求權存在之觀念通知，僅因債務人之一方行為而
    成立，無須得他方之同意。至承認之方式法無明文，其以書
    面或言詞，以明示或默示，均無不可。故如債務人之一部清
    償、緩期清償或支付利息等，均可視為對於全部債務之承認
    ，最高法院101年度台上字第1307號判決意旨參見。
五、查：
（一）本金債權部分：
　　  被告於92年間向大眾銀行申辦現金卡（見促字卷第13頁現
      金卡申請書），預借現金核准額度7萬元，償還方式為本
      息平均攤還，指定繳息日為每月24日，最後帳戶日97年1
      月23日顯示被告尚欠本金餘額6萬3,196元（見促字卷第9
      頁借款明細），原告既已依企業併購法與金融機構合併法
      有關規定，概括承受大眾銀行一切權利義務（見促字卷第
      17～19頁原告與大眾銀行合併公告及行政院金融監督管理
      委員會函文），自得對被告請求清償欠款。再依被告帳戶
      資料觀察，被告於92年9月8日開始去自動櫃員機預借現金
      第1筆3萬元，至95年3月10日最後1筆預借現金1,100元，
      其後即無預借現金紀錄，最後1次還款1,000元是96年5月2
      日（見本院卷第33～43頁客戶交易往來明細），則被告為
      一部清償應視為對於本件現金卡債務內容之承認，故應自
      96年5月2日起算15年消滅時效，原告111年2月17日聲請支
      付命令（見促字卷第5～6頁），尚未罹於時效，原告仍得
      請求被告給付積欠之現金卡帳款6萬3,196元。
（二）利息債權部分：
　　　由於本金債權並未罹於時效，當不適用被告援引之最高法
      院99年度第5次民事庭會議「利息債權為從權利…主權利因
      時效消滅者，其效力及於從權利，民法第146條定有明文
      。此從權利應包括已屆期之遲延利息在內」，然而利息債
      權屬於5年短期消滅時效，原告並未提出超過5年範圍有何
      請求、承認、起訴之中斷時效證明，因此原告僅能請求視
      為起訴日回溯5年即106年2月18日起至清償日止，按年息1
      5％之利息。
（三）至於被告以經濟困難抗辯，係日後強制執行問題，不得據
      為不負履行義務之依據。　　　
六、綜上，原告依消費借貸法律關係請求被告給付6萬3,196元及
    自106年2月18日起至清償日止，按年息15％之利息，為有理
    由，應予准許，爰判決如主文第1項所示，逾此範圍，當屬
    無據，應予駁回，如主文第2項所示。又，本件為小額訴訟
    程序，就原告勝訴部分，應依職權宣告假執行及同時依職權
    酌定相當擔保，宣告被告為原告預供擔保，得免為假執行，
    如主文第4項所示，且因原告敗訴部分屬利息時點認定不同
    ，利息請求依民事訴訟法第77條之2第2項本即未計入本件訴
    訟標的價額，依民事訴訟法第79條規定，酌量情形命被告負
    擔本件訴訟費用，並於判決時確定其數額，如主文第3項所
    示。
七、本件判決基礎已臻明確，兩造其餘所提出之攻擊防禦方法暨
    訴訟資料，經核與判決基礎不生影響，爰不一一論、駁。　
據上論結，本件原告之訴一部有理由、一部無理由，依民事訴訟
法第436條之23、第436條第2項、第79條、第436條之19第1項、
第436條之20、第392條第2項，判決如主文。　　　　　　
中　　華　　民　　國　　111 　年　　9 　　月　　2 　　日
                 竹北簡易庭   法　官　周美玲
以上正本係照原本作成。
如對本判決上訴，非以判決違背法令為理由，不得為之。且須於
判決送達後20日內向本院提出上訴狀並記載上訴理由，同時一併
繳納上訴審裁判費新臺幣1,500元，暨添具繕本1件。　
中　　華　　民　　國　　111 　年　　9 　　月　　2 　　日
                              書記官　徐佩鈴